---
output:
  pdf_document:
    latex_engine: xelatex
    includes:
      in_header: preamble.tex
# mainfont: NanumGothic
# output: 
#   latex_document:
#     latex_engine: xelatex
#     includes:
#       in_header: preamble.tex
# format:
#   pdf:
#     pdf-engine: xelatex
#     include-in-header: preamble.tex
#     keep-tex: true
fontsize: 10pt
---

```{r setup, include=FALSE}
knitr::opts_chunk$set(
  results='asis', echo = FALSE, warning = FALSE, message = FALSE)

library(glue)
library(tidyverse)
library(readxl)

# for(R in fs::dir_ls("source/new_make.R")) {source(R)}
source("../source/new_make.R")
source("../source/read_GoogleSheets.R")

# Latex code generators functions
header1 <- function(title) {
  title <- str_replace_all(title, fixed("&"), "\\&")
  
  glue("
\\noindent\\colorbox{lightergrey}{%
    \\parbox{\\dimexpr\\textwidth-2\\fboxsep\\relax}{%
        \\centering
        \\fontspec{Arial} \\textbf{\\Large <<title>>}%
    }%
}\\medskip", .open = "<<", .close = ">>")
}

header2 <- function(title) {
  title <- str_replace_all(title, fixed("&"), "\\&")
  
  glue("
\\begin{flushleft}
  \\fontspec{Arial}
  \\textbf{\\large <<title>>} 
\\end{flushleft} ", 
.open = "<<", .close = ">>")
}


one_entry <- function(a1) {
  
  a1 <- str_replace_all(a1, fixed("&"), "\\&")
  a1 <- str_replace(a1, fixed("Sooyong Lee"), '\\textbf{Sooyong Lee}')
  
  glue("<<a1>>
       
       ", 
       .open = "<<", .close = ">>")
}


two_entry <- function(a1, a2, width = c(0.2, 0.8)) {
  
  a1 <- str_replace_all(a1, fixed("&"), "\\&")
  a2 <- str_replace_all(a2, fixed("&"), "\\&")
  
  glue("
\\begin{tabular}{p{<<width[1]>>\\textwidth} p{<<width[2]>>\\textwidth} }

  \\textbf{<<a1>>} & <<a2>>

\\end{tabular}
\\smallskip

", 
.open = "<<", .close = ">>")
}

three_entry <- function(a1, a2, a3) {
  
  a1 <- str_replace_all(a1, fixed("&"), "\\&")
  a2 <- str_replace_all(a2, fixed("&"), "\\&")
  
  glue("
\\begin{tabular}{p{0.2\\textwidth} p{0.6\\textwidth} p{0.2\\textwidth} }

  \\textbf{<<a1>>} & <<a2>> & <<a3>> \\

\\end{tabular}

", 
.open = "<<", .close = ">>")
}

```

<!-- My info -->
<!-- \noindent -->
<!-- \begin{minipage}[c]{0.30\textwidth} -->
<!--     \includegraphics[width=\linewidth,height=50cm,keepaspectratio]{../img/selfi.jpg} -->
<!-- \end{minipage} -->
<!-- \hfill -->
<!-- \begin{minipage}[c]{0.75\textwidth} -->
<!--     \centering -->
<!--     \textbf{\Large Sooyong Lee, Ph.D.} \\[2pt] -->
<!--     Psychometrician \\[2pt] -->
<!--     WIDA \\  -->
<!--     The University of Wisconsin--Madison \\[4pt] -->
<!--     \faEnvelope: sooyongl09@gmail.com \;|\; -->
<!--     \orcid{0000-0002-7964-4508}: 0000-0002-7964-4508 \;|\; -->
<!--     \aiGoogleScholar\href{https://scholar.google.com/citations?user=XIoJogsAAAAJ&hl=ko&oi=sra}{Google Scholar} \;|\; -->
<!--     \faGithub: sooyongl/ -->
<!-- \end{minipage} -->

```{r}
maketitle <- function(name, position, institute, contact) {
  
  name <- str_replace_all(name, fixed("&"), "\\&")
  position <- str_replace_all(position, fixed("&"), "\\&")
  institute <- str_replace_all(institute, fixed("&"), "\\&")
  
  glue("\\centering \\textbf{\\Large <<name>>}

\\centering <<position>>

\\centering <<institute>>

\\centering <<contact>>", .open = "<<", .close = ">>")
  
}

maketitle("Sooyong Lee, Ph.D.", 
          "Psychometrician", 
          "WIDA\n\nThe University of Wisconsin-Madison",
          "\\faEnvelope: sooyongl09@gmail.com | \\orcid{0000-0002-7964-4508}: 0000-0002-7964-4508 | \\aiGoogleScholar\\href{https://scholar.google.com/citations?user=XIoJogsAAAAJ&hl=ko&oi=sra}{Google Scholar} | \\faGithub: sooyongl/")



```

`r header1("PROFESSIONAL SUMMARY")`

\begin{flushleft}

저는 교육 데이터를 분석하기 위한 통계모형과 측정모형을 개발하고, 이를 실제 교육 문제에 적용하는 연구자입니다. 학생의 발달과 집단 간 차이, 평가 결과에 영향을 미치는 요인을 보다 정확하게 이해할 수 있도록 새로운 분석 방법을 연구하고 있습니다.

현재 University of Wisconsin-Madison 산하에 있는 언어 평가 기관인 WIDA에서는 K–12 학생의 대규모 언어 평가 데이터를 바탕으로 척도화, 타당화, 측정 동일성 분석을 수행하고 있습니다. 또한 통계모형을 활용해 평가 결과를 예측하고 해석하는 업무를 진행하고 있습니다. 앞으로는 이러한 방법론적 전문성을 AI 기반 자동 채점과 AI 생성 응답의 편향 등 새로운 교육 데이터의 분석으로 확장하고자 합니다.

성장 마인드셋, 학업 감정, 수학 자기효능감의 변화 등 학생 발달에 관한 종단 연구도 수행해 왔습니다. 통계모형과 측정모형의 개발을 실제 교육 연구 및 대규모 평가 경험과 연결하고, 다양한 분야의 연구자들과 협력해 교육 현장과 정책에 활용할 수 있는 근거를 만들고자 합니다.


\end{flushleft}

<!-- `r header1("CONTACTS OF REFERENCES")` -->

<!-- \begin{tabular}{p{0.4\textwidth}@{\hspace{-10pt}}@{}p{0.4\textwidth}@{\hspace{-10pt}}@{}p{0.3\textwidth} } -->

<!-- 1.	\textbf{Tiffany A. Whittaker} -->

<!-- Professor -->

<!-- The University of Texas at Austin -->

<!-- Department of Educational Psychology -->

<!-- Quantitative Methods -->

<!-- \textbf{Email}: t.whittaker@austin.utexas.edu -->

<!-- \textbf{Phone}: 512-471-2749     & -->

<!-- 2.	\textbf{Seung W. Choi} -->

<!-- Professor -->

<!-- The University of Texas at Austin -->

<!-- Department of Educational Psychology -->

<!-- Quantitative Methods -->

<!-- \textbf{Email}: schoi@austin.utexas.edu -->

<!-- \textbf{Phone}: 512-471-2751 & -->

<!-- 3.	\textbf{Cory L. Cobb} -->

<!-- Assistant Professor -->

<!-- Texas A\&M University -->

<!-- School of Public Health -->

<!-- Department of Health Behavior -->


<!-- \textbf{Email}: cory.cobb@tamu.edu -->

<!-- \textbf{Phone}: 501-749-3382 -->

<!-- \end{tabular} -->


<!-- My Education-->
`r header1("EDUCATION")`

```{r}
edu_entry <- function(year, position, school, location, Details) {
  
  year <- str_replace_all(year, fixed("&"), "\\&")
  position <- str_replace_all(position, fixed("&"), "\\&")
  school <- str_replace_all(school, fixed("&"), "\\&")
  location <- str_replace_all(location, fixed("&"), "\\&")
  
  glue("
\\begin{tabular}{p{0.15\\textwidth}@{\\hspace{-10pt}}@{}p{0.85\\textwidth}  }
  \\textbf{<<year>>} & <<position>> \\\\\\
                     & <<school>>,  <<location>>  \\\\\\
                     &  \\multicolumn{1}{p{0.85\\textwidth}}{- <<Details>>}   \\\\\\

\\end{tabular}

", 
.open = "<<", .close = ">>")
}

readGoogleSheets("Education") %>% 
  mutate_all(~ case_when(is.na(.x) ~ " ", TRUE ~ .x)) %>% 
  # slice(1:2) %>% 
  mutate(
    # Details = str_replace(Details, "Advi", " \\\\nAdvi"),
    # Institution = glue("{Institution}, {Location}"),
    tex = edu_entry(Year, Degree, Institution, Location, Details)
  ) %>% 
  pull(tex)


```

<!-- `r header1("RESEARCH INTERESTS")` -->



\par\bigskip

<!-- My Research-->
`r header1("PUBLICATIONS")`


```{r eval = T, echo = F, results = 'hide'}
pub_entry <- function(number, year, name, title, journal, page) {
  
  year <- str_replace_all(year, fixed("&"), "\\&")
  name <- str_replace_all(name, fixed("&"), "\\&")
  title <- str_replace_all(title, fixed("&"), "\\&")
  journal <- str_replace_all(journal, fixed("&"), "\\&")
  page <- str_replace_all(page, fixed("&"), "\\&")
  
  name <- str_replace_all(name, fixed("Sooyong Lee"), "\\textbf{Sooyong Lee}")
  
  glue("
\\begin{tabular}{p{0.05\\textwidth} p{0.95\\textwidth} }

  <<number>> & {\\hangindent=1.5em \\hangafter=1 
  <<name>>. (<<year>>). <<title>>. \\emph{<<journal>>}, <<page>> }

\\end{tabular}", 
.open = "<<", .close = ">>")
  
  # 1. **2023** Sooyong Lee, Kahyun Lee & Tiffany A. Whittaker. *Application of Associative Discrete-Time Survival Analysis Using Latent Transition Specification*. Structural Equation Modeling: A Multidisciplinary Journal, 1-12.
}

a1 <- readGoogleSheets("Publication") %>%
  filter(type == "article")
# 

two_entry_paper <- function(a1, a2, Korean, width = c(0.2, 0.8)) {
  
  a1 <- str_replace_all(a1, fixed("&"), "\\&")
  a2 <- str_replace_all(a2, fixed("&"), "\\&")
  
  if(is.na(Korean) | str_detect(Korean, "^\\s+$") | Korean == "") {
    
    glue("
\\begin{tabular}{p{<<width[1]>>\\textwidth} p{<<width[2]>>\\textwidth} }

  \\textbf{<<a1>>} & <<a2>>

\\end{tabular}
\\smallskip

", 
.open = "<<", .close = ">>")
    
  } else {
    
    glue("
\\begin{tabular}{p{<<width[1]>>\\textwidth} p{<<width[2]>>\\textwidth} }

  \\textbf{<<a1>>} & <<a2>> \\\\\\
  
  &
\\small\\color{darkgray}
<<Korean>>


\\end{tabular}
\\smallskip

", 
.open = "<<", .close = ">>")
    
  }
  
   
  
}


temp <- a1 %>%
  # filter(year == "2023") %>%
  # mk_pub_new(exclude = "doi") %>%
   mk_pub_new() %>%
  rowwise() %>%
  mutate(
    number = row_number(),
    out = two_entry_paper(num, out, Desc, c(0.01, 0.99))
  ) %>%
  ungroup()


```


\begin{flushleft} \textbf{In Preparation (08/2026)} \end{flushleft}

```{r}
temp %>% 
  filter(str_detect(note, "preparation")) %>% 
  filter(year == "2026") %>%
  arrange(desc(num)) %>%
  pull(out)

```


\begin{flushleft} \textbf{Under Review (08/2026)} \end{flushleft}

```{r}
temp %>% 
  filter(str_detect(note, "review")) %>% 
  filter(year == "2026") %>%
  arrange(desc(num)) %>%
  pull(out)

```

\begin{flushleft} \textbf{2026} \end{flushleft}
<!-- \setlength{\leftskip}{0.5cm} -->

```{r}
temp %>% 
  filter(!str_detect(note, "preparation|review")) %>% 
  filter(year == "2026") %>%
  arrange(desc(num)) %>%
  pull(out)


# Gianopulos, G., Lee, J., Lim, S., Niu, L., Lee, S., & Choi, S. W. (in press). The impact of item pool size and item pool distribution on student ability estimates for a hybrid interim-summative CAT. Journal of Computerized Adaptive Testing.

# Lee, J., Lim, S., Schneider, M. C., Gianopulos, G., Niu, L., Lee, S., & Choi, S. W. (in press). The impact of item bank transition rules on student ability estimates and achievement level classifications. Journal of Computerized Adaptive Testing.

```

\begin{flushleft} \textbf{2025} \end{flushleft}


```{r}
temp %>% 
  filter(year == "2025") %>%
  arrange(desc(num)) %>%
  pull(out)

```


\begin{flushleft} \textbf{2024} \end{flushleft}


```{r}
temp %>% 
  filter(year == "2024") %>%
  arrange(desc(num)) %>%
  pull(out)

```

\begin{flushleft} \textbf{2023} \end{flushleft}

```{r}
temp %>% 
  filter(year == "2023") %>%
  arrange(desc(num)) %>%
  pull(out)

```


\begin{flushleft} \textbf{2022} \end{flushleft}

```{r}
temp %>% 
  filter(year == "2022") %>%
  arrange(desc(num)) %>%
  pull(out)

```


\begin{flushleft} \textbf{2021} \end{flushleft}

```{r}
temp %>% 
  filter(year == "2021") %>%
  arrange(desc(num)) %>%
  pull(out)

```

\begin{flushleft} \textbf{2020} and earlier \end{flushleft}

```{r}
temp %>% 
  filter(year %in% c("2020","2019","2018","2017","2016")) %>%
  arrange(desc(num)) %>%
  pull(out)

```

\setlength{\leftskip}{0cm}
\par\bigskip

<!-- \vspace{10em} -->

`r header1("NATIONAL AND INTERNATIONAL PRESENTATIONS")`

\begin{flushleft} \textbf{Presentations} \end{flushleft}

```{r results = 'asis'}
readGoogleSheets("Presentation") %>%
  filter(type == "presentation") %>% 
  dplyr::arrange(desc(year)) %>%
  mutate(number = row_number(desc(row_number()))) %>% 
  mk_presen_new() %>% 
  mutate(
    out = as.character(out),
    
    out = two_entry(number, out, c(0.01, 0.99))
  ) %>% 
  pull(out)
   
  # dplyr::arrange(desc(year)) %>% 
  # mutate(number = row_number(desc(row_number()))) %>% 
  # mutate(
  #   year = as.character(year),
  #   year = str_extract(year, "^\\d{4}-\\d{2}"),
  #   # number = row_number(),
  #   out = one_entry(glue("{number}. {author} ({year}). {title}. {conference}, {location}."))
  # ) %>% 
  # pull(out)
```

\begin{flushleft} \textbf{Posters} \end{flushleft}

```{r results = 'asis'}
readGoogleSheets("Presentation") %>%
  filter(type == "poster") %>% 
  dplyr::arrange(desc(year)) %>%
  mutate(number = row_number(desc(row_number()))) %>% 
  mk_presen_new() %>% 
  mutate(
    out = as.character(out),
    
    out = two_entry(number, out, c(0.01, 0.99))
  ) %>% 
  pull(out)

  # mutate(number = row_number(desc(row_number()))) %>%  
  # mutate(
  #   year = as.character(year),
  #   \textbf{1}
  #   year = str_extract(year, "^\\d{4}-\\d{2}"),
  #   # number = row_number(),
  #   out = one_entry(glue("{number}. {author} ({year}). {title}. {conference}, {location}."))
  # ) %>% 
  # pull(out)
```

`r header1("RESEARCH")`

```{r results = 'asis'}
# research_entry <- function(a1, a2, a3, a4, note) {
#   glue("
# \\begin{tabular}{p{0.22\\textwidth}@{\\hspace{-10pt}}@{}p{0.6\\textwidth} p{0.2\\textwidth} }
# 
#   <<a1>> & <<a2>> & <<a3>> \\\\\\
#          &  \\multicolumn{2}{p{0.7\\textwidth}}{- <<note>>}   \\\\\\
#          &  \\multicolumn{2}{p{0.7\\textwidth}}{- <<a4>>}   \\\\\\
# 
# \\end{tabular}
# 
# ", 
# .open = "<<", .close = ">>")
# }
# 
# readGoogleSheets("Experience") %>%
#   dplyr::arrange(desc(Year)) %>%
#   mutate(
#     out = research_entry(Position, Name, Year, Desc, note)
#   ) %>% pull(out)


# Excel의 일반 텍스트를 LaTeX에서 안전하게 사용할 수 있도록 변환
escape_latex <- function(x) {
  x <- as.character(x)

  stringr::str_replace_all(
    x,
    "[\\\\{}$&#_%~^]",
    function(ch) {
      switch(
        ch,
        "\\" = "\\textbackslash{}",
        "{"  = "\\{",
        "}"  = "\\}",
        "$"  = "\\$",
        "&"  = "\\&",
        "#"  = "\\#",
        "_"  = "\\_",
        "%"  = "\\%",
        "~"  = "\\textasciitilde{}",
        "^"  = "\\textasciicircum{}"
      )
    }
  )
}

# 한 셀의 일반 문장과 불릿을 LaTeX 문단/목록으로 변환
format_research_text <- function(x) { # x = a4
  if (length(x) == 0 || is.na(x) || !nzchar(trimws(x))) {
    return("")
  }

  x <- gsub("\r\n?", "\n", as.character(x))
  lines <- strsplit(x, "\n", fixed = TRUE)[[1]]

  # If a plain first line is followed by bullets, make it the first bullet
if (
  length(lines) > 1 &&
  !grepl("^\\s*([•*]|-)\\s+", lines[1], perl = TRUE) &&
  any(grepl("^\\s*([•*]|-)\\s+", lines[-1], perl = TRUE))
) {
  lines[1] <- paste0("• ",trimws(lines[1]))
}
  
  output <- character()
  in_list <- FALSE

  for (line in lines) {
    line <- trimws(line)

    if (!nzchar(line)) next

    is_bullet <- grepl("^([•*]|-)\\s+", line, perl = TRUE)

    if (is_bullet) {
      if (!in_list) {
        output <- c(
          output,
          "\\begin{itemize}",
          "\\setlength{\\topsep}{0pt}",
          "\\setlength{\\itemsep}{0pt}",
          "\\setlength{\\parsep}{0pt}",
          "\\setlength{\\partopsep}{0pt}",
          "\\setlength{\\parskip}{0pt}"
        )
        in_list <- TRUE
      }

      item <- sub("^([•*]|-)\\s+", "", line, perl = TRUE)
      output <- c(output, paste0("\\item ", escape_latex(item)))

    } else {
      if (in_list) {
        output <- c(output, "\\end{itemize}")
        in_list <- FALSE
      }

      output <- c(
        output,
        paste0(#"\\noindent ", 
               escape_latex(line), "\\par")
      )
    }
  }

  if (in_list) {
    output <- c(output, "\\end{itemize}")
  }

  paste(output, collapse = "\n")
}



research_entry <- function(a1, a2, a3, a4) {
  
  
  # a1=entries$Position[1]
  # a2=entries$Name[1]
  # a3=entries$Year[1]
  # a4=entries$Desc[1]
  
  mapply(
    FUN = function(a1, a2, a3, a4) {

      # Older Korean_desc cells contain a paragraph without a bullet.
      if (!is.na(a4) &&
          nzchar(trimws(a4)) &&
          !grepl("(?m)^\\s*[•*-]\\s+", a4, perl = TRUE)) {
        a4 <- paste0("• ", a4)
      }

      heading <- paste0(
        "\\begin{tabular}{",
        "p{0.22\\textwidth}@{\\hspace{10pt}}@{}",
        "p{0.6\\textwidth} p{0.2\\textwidth}",
        "}\n",
        "\\textbf{", escape_latex(a1), "} & ",
        escape_latex(a2), " & ",
        escape_latex(a3), " ",
        strrep("\\", 2), "\n",
        "\\end{tabular}\\par\\vspace{-10pt}\n"
      )

      paste0(
        heading,
        format_research_text(a4), "\n",
        '\\vspace{-7pt}'
      )
    },
    a1, a2, a3, a4,
    USE.NAMES = FALSE
  )
}


entries <- readGoogleSheets("Experience") %>%
  dplyr::arrange(dplyr::desc(Year)) %>%
  dplyr::mutate(
    out = research_entry(Position, Name, Year, Korean_desc)
  ) %>%
  dplyr::pull(out)

cat(entries, sep = "\n\n")


```


\par\bigskip

`r header1("TEACHING")`

`r header2("Teaching Assistant")`

University of Texas at Austin

```{r results = 'asis'}
teaching_entry <- function(Year, Position, Name, note, Desc) {
  
  
  glue("
\\begin{tabular}{p{0.8\\textwidth} p{0.2\\textwidth}  }

  <<Name>> & <<Year>>  \\\\\\
  <<note>> &   \\\\\\
  <<Desc>> &   \\\\\\

\\end{tabular}

", 
.open = "<<", .close = ">>")
}


readGoogleSheets("Teaching") %>%
    dplyr::arrange(desc(Year)) %>%
  filter(type == "formal") %>% 
  mutate(
    Desc = "Univeristy of Texas at Austin",
    out = teaching_entry(Year, Position, Name, note, Korean_desc)
  ) %>% 
  pull(out)
```

`r header2("Invited Special Talks")`

```{r results = 'asis'}

talk_entry <- function(Year, Position, Name, note, Desc, link, link0) {
  mapply(
    FUN = function(Year, Position, Name, note, Desc, link, link0) {
      name_tex  <- escape_latex(Name)
      year_tex  <- escape_latex(Year)
      desc_tex  <- escape_latex(Desc)
      link0_tex <- escape_latex(link0)

      glue::glue(
        r"(
\noindent
\parbox[t]{0.78\linewidth}{<<name_tex>>}\hfill
\parbox[t]{0.18\linewidth}{\raggedleft <<year_tex>>}\par
\vspace{-10pt}
\begin{itemize}
\setlength{\topsep}{0pt}
\setlength{\itemsep}{0pt}
\setlength{\parsep}{0pt}
\item Materials: \href{<<link>>}{\textcolor{blue}{<<link0_tex>>}}
\item <<desc_tex>>
\end{itemize}

\vspace{-20pt}
)",
        .open = "<<", .close = ">>"
      )
    },
    Year, Position, Name, note, Desc, link, link0,
    USE.NAMES = FALSE
  )
}

entries <- readGoogleSheets("Teaching") %>%
  dplyr::arrange(dplyr::desc(Year)) %>%
  dplyr::filter(type == "informal") %>%
  dplyr::mutate(
    out = talk_entry(Year, Position, Name, note, Korean_desc, link, link0)
  ) %>%
  dplyr::pull(out)

cat(entries, sep = "\n\n")

```




`r header1("PROGRAMS")`

```{r results = 'asis'}
software_entry <- function(type, year, name, title, what, link) {
  name <- str_replace(name, fixed("Sooyong Lee"), '\\textbf{Sooyong Lee}')
  
  glue("
\\begin{tabular}{p{0.2\\textwidth}@{\\hspace{-10pt}}@{}p{0.7\\textwidth} p{0.1\\textwidth} }

  <<type>> & <<title>> & <<year>> \\\\\\
         &  <<name>> &   \\\\\\

\\end{tabular}

", 
.open = "<<", .close = ">>")
}


readGoogleSheets("Software") %>%
  mutate(url = if_else(is.na(url), "", url)) %>% 
  dplyr::arrange(desc(year)) %>% 
  mutate(url = paste0("\\url{", url, "} "),
         # author = paste0(author, "\n", url),
         out = software_entry(note, year, url, author, "", "")
  ) %>%
  pull(out)

```

`r header1("SERVICE & Membership")`


```{r results = 'asis'}
readGoogleSheets("Service") %>%
   dplyr::arrange(desc(Year)) %>% 
  mutate(
    out = three_entry(Position, Name, Year)
  ) %>% 
  pull(out)

```


`r header1("Fellowship & Awards")`

```{r results = 'asis'}

award_entry <- function(Year, Type, Desc) {
  
  
  glue("
\\begin{tabular}{p{0.8\\textwidth} p{0.2\\textwidth}  }

  <<Type>> & <<Year>>  \\\\\\
  <<Desc>> 

\\end{tabular}

", 
.open = "<<", .close = ">>")
}

readGoogleSheets("FellowshipAwards") %>%
   dplyr::arrange(desc(Year)) %>%
    mutate(
    out = award_entry(Year, Type, Desc)
  ) %>% pull(out)
  

```

<!-- My Past Relevant Positions-->

```{r}
# header1("Academic Appointment & Past Relevant Positions")
```

```{r}
# two_entry(a1 = "2011-present", 
#           a2 = "Assistant Professor, Psychological Health & Learning Sciences, College of Education, University of Houston")
# 
# three_entry(a1 = "2011-present", 
#           a2 = "Assistant Professor, Psychological Health & Learning Sciences, College of Education",
#           a3 = "University of Houston")
```


```{r}
# header1("Military Experience")
# 
# Leadership Rank: Sergeant
# Honorable discharge – 2009
# Army of Republic of Korea
# [10, 2007] – [09, 2009]
```






